# 请教一个以返利形式进行促销的会计处理

提问人：yrrehc 时间：2020-07-29 20:05:00
现有某公司为扩大某区域市场占有率并避免影响其他区域市场价格，将市场价 80 万元的设备以 100 万元的价格销售并约定购买方在本区域内正常使用该设备一年后（除此以外无其他约束条件）可获得返还 40 万元，该返利是否可以参考经销商返利相关会计处理直接计入销售费用，是否需要考虑重大融资成分的影响?

回答人：chenyiwei
这种情况应按可变对价处理。即实际可确认的销售收入为 60 万元，同时确认应收账款 100 万元和其他应付款 40 万元（而不是确认销售费用，经销商返利也应当是调整收入而不是确认销售费用），到确定客户不满足返利条件后（这种可能性预计很低）再将无需支付的返利款结转收入。